臺灣臺北地方法院刑事裁定　　　　　　　　　　　　九十二年度訴字第二０二五號
　　公　訴　人　臺灣臺北地方法院檢察署檢察官
　　被　　　告　丙○○
　　選任辯護人　翁方彬律師
　　　　　　　　謝協昌律師
　　　　　　　　林玠民律師
　　被　　　告　丁○○
　　選任辯護人　謝協昌律師
　　　　　　　　林玠民律師
　　被　　　告　乙○○
　　指定辯護人　劉陽明律師
右列被告等因毒品危害防制條例案件，經檢察官提起公訴（九十二年度偵字第一二五
四０號），本院裁定如左：
    主  文
丙○○、丁○○、乙○○均自民國九十三年二月十三日起羈押在臺灣臺北看守所，並
禁止接見通信。
    理  由
一、右列被告丙○○、丁○○及乙○○三人，經本院行準備程序訊問，均矢口否認有
    何公訴人所指販賣第二級毒品ＭＤＭＡ之犯行，被告乙○○辯稱：伊係向同案己○○購買ＭＤＭＡ，與被告丙○○、丁○○二人無涉，扣案三千顆ＭＤＭＡ並非
    丁○○所交付，案發當天為了將行動電話帳單交給丁○○始前往台北縣汐止市○○街二二巷四九號，伊本人為意圖販賣而持有ＭＤＭＡ云云；被告丁○○辯稱：
    伊未曾受僱於己○○，否認與己○○、丙○○共同販賣ＭＤＭＡ云云；被告丙○○辯稱：伊對於己○○自九十年後所作所為，一概不知，否認與己○○、丁○○
    共同販賣ＭＤＭＡ云云。然查，被告三人販賣第二級毒品ＭＤＭＡ之犯行，業據
    渠等於警詢及偵查中供述甚詳，核與同案被告己○○偵查中供述之情節大致相符
    ，且有被告三人與己○○、綽號「白毛」、「小寶」等人關於交易ＭＤＭＡ之通
    訊監察譯文及扣案筆記本、ＭＤＭＡ二十萬三千顆與內政部警政署刑事警察局九
    十二年六月十二日刑鑑字第○九二○○○九七二三四號鑑驗通知書在卷可稽（見
    九十二年度偵字第一二五四○號偵查卷第一八二至一九二頁）。足認渠等涉犯毒
    品危害防制條例第四條第二項販賣第二級毒品罪之犯罪嫌疑重大。再查，被告乙○○所辯取得扣案ＭＤＭＡ三千顆經過一節，與其前於偵查中供述不一，被告沈
    淑玲、丁○○又均翻異偵查中自白，顯有互相勾串之虞，非予羈押，顯難發現真
    實。此外，關於被告乙○○被訴販賣第三級毒品Ｋ他命部分，被告於本院調查中
    矢口否認犯行，與通訊監察譯文所載與黃啟明、戊○○、甲○○間之通訊內容不
    一，足認犯罪嫌疑重大，且有與證人黃啟明、戊○○、甲○○有勾串之虞。本院
    認被告三人非予羈押，顯難進行進行審理及執行，而有羈押之必要，爰依刑事訴
    訟法第一百零一條第一項第二款、第三款規定，諭知均自九十三年二月十三日起
    羈押在臺灣臺北看守所，並依同法第一百零五條禁止接見通信。
二、至被告丙○○於偵查中因坦承共同販ＭＤＭＡ賣犯行，檢察官逕命具保候傳，及
    被告丁○○、乙○○二人或因坦承犯行或因防治ＳＡＲＳ，而於本院裁定羈押後
    向本院聲請撤銷羈押獲准，與起訴後，被告三人於本院行準備程序中翻異前詞，
    均矢口否認犯行之情事，已有變更。本院自不得因渠等前於偵查中未受羈押或一
    度裁定撤銷羈押，作為認定本院審理中有無羈押及禁止接見通信事由之認定基礎
    ，併此敘明。
中　　　華　　　民　　　國　　九十三　　年　　　二　　　月　　 十三 　　日
                                      臺灣臺北地方法院刑事第十四庭
                                          法  官 吳秋宏
右正本證明與原本無異。
如不服本裁定，應於送達後五日內，向本院提出抗告狀。
                                          書記官 林碧華
中　　　華　　　民　　　國　　九十三　　年　　　二　　　月　　 十三 　　日
